臺灣士林地方法院行政訴訟裁定
111年度救字第4號
聲  請  人  何牧珉  

相  對  人  法務部行政執行署士林分署

代  表  人  莊俊仁  
相  對  人  衛生福利部中央健康保險署

代  表  人  李伯璋  
相  對  人  臺北市交通事件裁決所

代  表  人  蘇福智  
上列當事人間有關行政執行事務(本院111年度簡字第27號)，聲
請訴訟救助，本院裁定如下：
    主  文
聲請駁回。
聲請訴訟費用由聲請人負擔。 
    理  由
一、按「當事人無資力支出訴訟費用者，行政法院應依聲請，以
    裁定准予訴訟救助。」「聲請人無資力支出訴訟費用之事由
    應釋明之。」「前項釋明，得由受訴行政法院管轄區域內有
    資力之人出具保證書代之。」行政訴訟法第101條前段、第1
    02條第2項、第3項分別定有明文。而所謂無資力，係指窘於
    生活，且缺乏經濟上之信用者而言（最高行政法院97年裁聲
    字第18號裁定參照）。又法院調查聲請人是否無資力支出訴
    訟費用，專就聲請人提出之證據為之，如聲請人並未提出證
    據，或依其提出之證據，未能信其無資力支出訴訟費用之主
    張為真實，即應將其聲請駁回，無依職權調查或定期命補正
    之必要（參見最高法院88年度台抗字第161號民事裁判要旨
    、105年度高等行政法院法律座談會第9號提案及研討結果）
    。
二、聲請意旨略以：聲請人現失業在家，生活困難，實無資力支
    出訴訟費用，有稅務機關之資料可證，且聲請人就本案訴訟
    有勝訴希望；聲請人前以他案財團法人法律扶助基金會（下
    稱法扶基金會）申請法律扶助（申請編號0000000-T-016、0
    000000-U-005）業經准許，又有最高行政法院109年度裁聲
    字第886號裁定、110年度聲字第141號裁定對聲請人准予訴
    訟救助；聲請人之財產已遭法院執行命令扣押，雖有強制執
    行法第122條所定之情形仍遭執行而沒有可處分之財產等語
    。
三、經查，聲請人雖稱有全國財產總歸戶財產查詢清單及年度綜
    合所得稅各類所得資料清單可釋明無資力，然未據聲請人提
    出，亦未見聲請人提出有何其所述或其他足以釋明聲請人目
    前實際財力狀況之證明；縱經本院調取聲請人全國財產稅總
    歸戶財產查詢清單及年度綜合所得稅各類所得資料清單，亦
    僅能顯示聲請人部分財產情況及無其他歸戶所得，不足以說
    明聲請人之全面資力狀況，並無法釋明其缺乏經濟上信用而
    為無資力支付本件訴訟費用之事實。聲請人雖主張其曾另案
    聲請訴訟救助獲准等情，惟該另案裁定無拘束本件之效力，
    聲請人仍應就本件聲請盡釋明其無資力之責。此外，聲請人
    並未釋明其如何窘於生活且有何缺乏經濟上信用之情事，復
    未提出任何得以即時調查，使本院信其主張為真實之證據，
    以釋明其無資力支出訴訟費用，亦未提出本院管轄區域內有
    資力之人出具保證書代之。揆諸上揭規定及說明，本件聲請
    不應准許，應予駁回。
四、爰裁定如主文。
中　　華　　民　　國　　111 　年　　10　　月　　24　　日
　　　　　　　　　行政訴訟庭  法　官　徐文瑞
以上為正本係照原本作成。
如不服本裁定，應於送達後10日內向本院提出抗告狀（須按他造
人數附繕本），並繳納抗告費新臺幣1,000元。
中　　華　　民　　國　　111 　年　　10　　月　　24　　日
                              書記官  朱亮彰